【裁判字號】    99,易,2849
【裁判日期】    991112
【裁判案由】    傷害等
【裁判全文】
臺灣臺北地方法院刑事判決              99年度易字第2849號
公  訴  人  臺灣臺北地方法院檢察署檢察官
被      告  丁○○
            甲○○
共      同  張永福律師
選任辯護人  文聞律師
上列被告因恐嚇、傷害等案件，經檢察官提起公訴（99年度偵字
第17399號），本院判決如下：
    主  文
丁○○、甲○○以加害生命、身體之事，恐嚇他人致生危害於安
全，各處有期徒刑參月，如易科罰金均以新臺幣壹仟元折算壹日
；均緩刑貳年。
    事  實
一、甲○○前於民國82年間，因違反麻醉藥品管理條例案件，經
    臺灣臺南地方法院以83年度易緝字第90號判決判處有期徒刑
    3 月，嗣並確定，83年6 月24日易科罰金執行完畢。
二、甲○○、丁○○於99年6 月24日凌晨2 時許，夥同其他1 男
    1 女之友人一同前往臺北市中山區○○○路○ 段76之1 號新
    凱飯店606 號房住宿。緣其他住宿旅客向櫃檯反應居住於60
    6 號房之住宿客人大聲喧譁，以致無法入睡，經丙○○電話
    要求降低音量而心生不滿，甲○○、丁○○竟共同基於傷害
    人身體之犯意，分別以桌上電話、礦泉水、名片盒、DM盒丟
    擲丙○○頭部，致其受有額頭瘀青，輕微腦震盪，手臂瘀青
    等傷害。期間乙○○趨前勸阻，丁○○亦基於傷害人身體之
    犯意，揮拳毆打乙○○，致其受有嘴角撕裂傷之傷害（傷害
    部分業據丙○○、乙○○撤回告訴，詳如後述）。甲○○除
    以侮辱之言語公然在前開飯店櫃檯前侮辱丙○○、乙○○外
    （公然侮辱部分業據丙○○、乙○○撤回告訴，詳如後述）
    ，甲○○更同時基於恐嚇之犯意，以「打死你」、「給你死
    」、「信不信我不讓你上班、要讓你死」等加害其生命、身
    體之事，恐嚇丙○○及乙○○，使其2 人心生畏懼。丁○○
    亦基於恐嚇之犯意，以「全部叫過來．．．老大、老二、老
    三，少一個都不可以，少一個我就殺了你」等加害其生命、
    身體之事，恐嚇丙○○及乙○○，使其2 人心生畏懼。
三、案經丙○○、乙○○訴由臺北市政府警察局中山分局報請臺
    灣臺北地方法院檢察署檢察官偵查起訴。
    理  由
一、按被告以外之人於審判外之言詞或書面陳述，除法律有規定
    者外，不得作為證據；又被告以外之人於審判外之陳述，雖
    不符合刑事訴訟法第159 條之1 至第159 條之4 之規定，但
    經當事人於審判程序同意作為證據，法院審酌該言詞陳述或
    書面陳述作成時之情況，認為適當者，亦得為證據；又當事
    人、代理人或辯護人於法院調查證據時，知有同法第159 條
    第1項不得為證據之情形，而未於言詞辯論終結前聲明異議
    者，視為有前項之同意，刑事訴訟法第159 條第1 項及第1
    59條之5 分別定有明文。本判決下列所引用之供述證據（即
    告訴人丙○○、乙○○之警詢筆錄），核屬被告以外之人於
    審判外所為之供述證據，公訴人、被告及辯護人對其等之證
    據能力並不爭執，其至辯論終結前亦未聲明異議，本院審酌
    上開證據方法於製作時之情況，尚無違法不當，應認以之作
    為證據應屬適當。至其餘非供述證據部分，本院亦查無任何
    違反法定程式取得之情形，應認有證據能力。
二、前揭事實，業據被告甲○○、丁○○於本院審理時坦承不諱
    ，核與告訴人丙○○、乙○○於警詢、檢察官偵查時之供述
    相符，復有事發當時現場監視器攝影光碟翻拍相片、檢察官
    勘驗筆錄在卷可稽；且查，告訴人丙○○、乙○○雖於檢察
    官偵查時供稱：被告丁○○告訴其2 人「你把所有股東都叫
    來，如果少叫一個來，就要殺你」，使其2 人心生畏懼等語
    ，然參以檢察官前開勘驗筆錄所載，被告丁○○向告訴人陳
    儀炫、乙○○所告知者乃係「全部叫過來．．．老大、老二
    、老三，少一個都不可以，少一個我就殺了你」，顯見被告
    丁○○乃係以前開加害其2 人生命、身體之言詞恐嚇告訴人
    丙○○及乙○○，告訴人丙○○、乙○○前開之供述，容有
    誤記；次查，被告甲○○、丁○○雖於本院審理時供稱：那
    天酒喝多了，所以都沒什麼印象云云，然參以前開勘驗筆錄
    ，被告甲○○、丁○○因酒後而與另2 名友人一同前往臺北
    市中山區○○○路○ 段76之1 號新凱飯店606 號房住宿，期
    間因其他住宿旅客向櫃檯反應居住於606 號房之住宿客人大
    聲喧譁，以致無法入睡，經告訴人丙○○電話要求降低音量
    而心生不滿，除分別傷害告訴人丙○○、乙○○外，被告甲○○更以不堪入耳之言詞公然侮辱其2 人，佐以被告甲○○
    、丁○○在前開櫃檯質問告訴人丙○○、乙○○時，被告甲○○尚曾表明「就告訴你是自己人，我們是一家人，你還不
    懂．．．我已經說潘啟文是我們親戚」等語，企圖以飯店主
    管與其有親戚關係對告訴人丙○○、乙○○施壓；又當被告
    丁○○得知是因客人反應，告訴人丙○○才會如此處理時，
    丁○○尚表明要去找向櫃檯反應之客人，並試圖以這飯店是
    我妹夫等語，對告訴人丙○○、乙○○施加壓力，足見被告
    甲○○、丁○○於行為當時意識相當清楚，並未因飲酒而不
    能或減低其辨識行為違法或依其辨識而行為之能力，被告甲○○、丁○○前開所供，尚難為其2 人有利認定之依據。基
    上，被告甲○○、丁○○前開自白應與事實相符，堪可採信
    。本件事證明確，被告甲○○、丁○○恐嚇犯行，堪以認定
    。
三、論罪科刑之理由：
（一）核被告甲○○、丁○○所為，均係犯刑法第305 條之恐嚇
      罪。
（二）被告甲○○、丁○○分別以前開加害生命、身體之言詞恐
      嚇告訴人丙○○、乙○○，顯見其2 人乃係分別以一恐嚇
      行為同時侵害告訴人丙○○、乙○○之個人法益，為想像
      競合犯，均應從一重論處一罪。
（三）爰審酌被告甲○○已有如事實欄所述之前科記錄，被告丁○○並無前科記錄，有臺灣高等法院被告前案紀錄表在卷
      可稽，僅因不滿擔任櫃臺工作之告訴人丙○○，為其他住
      宿旅客代為反應被告甲○○、丁○○音量過大，即心生不
      滿，而對告訴人丙○○、乙○○以言詞施以恐嚇之犯罪動
      機、目的、手段，犯罪後告訴人丙○○、乙○○所受之損
      害，犯罪後已與告訴人丙○○、乙○○達成和解，有其等
      所簽立之和解書影本在卷可稽，態度良好等一切情狀，分
      別量處如主文所示之刑，並均諭知易科罰金之折算標準。
（四）被告甲○○前於82年間，因違反麻醉藥品管理條例案件，
      經臺灣臺南地方法院以83年度易緝字第90號判決判處有期
      徒刑3 月，嗣並確定，83年6 月24日易科罰金執行完畢，
      已如前述，於本件犯罪前，5 年以內未再受有期徒刑以上
      刑之宣告，其因一時失慮，致犯本罪，且犯後坦承犯行，
      已與告訴人丙○○、乙○○和解，已如前述，本院認其經
      此次科刑教訓後，當益知警惕，應無再犯之虞，因認其所
      受宣告之刑，以暫不執行為適當，爰依刑法第74條第1 項
      第2 款之規定，併予宣告緩刑2 年，以勵來茲，而啟自新
      。
（五）被告丁○○前未曾受有期徒刑以上刑之宣告，已如前述，
      其因一時失慮，致犯本罪，且犯後坦承犯行，已與告訴人
      丙○○、乙○○和解，已如前述，深知悔悟，本院認其經
      此次科刑教訓後，當益知警惕，應無再犯之虞，因認其所
      受宣告之刑，以暫不執行為適當，爰依刑法第74條第1 項
      第1 款之規定，併予宣告緩刑2 年，以啟自新。
四、不另為公訴不受理判決部分：
（一）公訴意旨略以：被告甲○○、丁○○於99年6 月24日凌晨
      2 時許一同前往臺北市中山區○○○路○ 段76之1 號新凱
      飯店住宿，因CHECK IN要求掛帳，遭櫃臺人員告訴人丙○○、乙○○拒絕，且於房內音量太大，經告訴人丙○○電
      話要求降低音量而心生不滿，竟共同基於傷害人身體之犯
      意，分別以桌上電話、礦泉水、名片盒、DM盒丟擲告訴人
      丙○○頭部，致其受有額頭瘀青，輕微腦震盪，手臂瘀青
      等傷害。期間告訴人乙○○趨前勸阻，被告丁○○亦基於
      傷害人身體之犯意，揮拳毆打告訴人乙○○，致其受有嘴
      角撕裂傷之傷害。被告甲○○並基於公然侮辱之犯意，以
      「幹你娘、賤貨、你是白癡嗎」等詞辱罵告訴人丙○○及
      乙○○，妨害其名譽，因認被告甲○○涉犯刑法第277 條
      第1 項之傷害罪、第309 條第1 項之公然侮辱罪，被告丁○○涉犯刑法第277 條第1 項之傷害罪等語。
（二）本院查：
  １、參以檢察官起訴書所起訴之犯罪事實，並未敘明被告丁○○如何對告訴人丙○○、乙○○公然侮辱，是檢察官於起
      訴書證據並所犯法條欄上載明被告丁○○尚涉犯刑法第30
      9 條第1 項之公然侮辱罪嫌，顯屬誤載，合先敘明。
  ２、查刑法第277 條第1 項之傷害罪、第309 條第1 項之公然
      侮辱罪，依刑法第287 條、第314 條之規定，須告訴乃論
      ，而被告甲○○、丁○○對告訴人丙○○、乙○○所涉犯
      之罪嫌部分，均已據告訴人丙○○、乙○○具狀撤回告訴
      ，有其2 人之撤回告訴狀在卷可稽，依刑事訴訟法第303
      條第3 款之規定，本應為公訴不受理判決之諭知，惟檢察
      官認此部分之犯罪事實，與被告丁○○、甲○○前開論罪
      科刑部分係屬想像競合犯之裁判上一罪關係，爰不另為公
      訴不受理判決之諭知。
據上論斷，應依刑事訴訟法第284 條之1 、第299 條第1 項前段
、刑法第305 條、第41條第1 項前段、第74條第1 項第1 款、第
2 款、刑法施行法第1 條之1 第1 項、第2 項前段，判決如主文
。
本案經檢察官葉雅婷到庭執行職務
中    華    民    國    99    年    11    月    12    日
                  刑事第十一庭  法  官  蔡守訓
上正本證明與原本無異。
如不服本判決應於收受送達後10日內向本院提出上訴書狀，並應
敘述具體理由；其未敘述上訴理由者，應於上訴期間屆滿後20日
內向本院補提理由書（均須按他造當事人之人數附繕本）「切勿
逕送上級法院」。告訴人或被害人如對於本判決不服者，應具備
理由請求檢察官上訴，其上訴期間之計算係以檢察官收受判決正
本之日期為準。
                                書記官  許婉如
中    華    民    國    99    年    11    月    12    日
附錄本案所犯法條全文
中華民國刑法第305條
（恐嚇危害安全罪）
以加害生命、身體、自由、名譽、財產之事，恐嚇他人致生危害
於安全者，處 2 年以下有期徒刑、拘役或 3 百元以下罰金。

司法院資訊處製作；財團法人民間司法改革基金會備份。
